Douglas Camargo de Campos

Engenheiro de Software

OBJETIVO

Atuar na área de tecnologia da informação como lider técnico e/ou engenheiro de software.

Resumo

Engenheiro de software com mais de 8 anos de experiência em programação com grande entusiasmo por novos desafios.

Excelentes conhecimentos em diferentes linguagens de programação e tecnologias, incluindo C#, C/C++, Java, Ruby, Perl, MySQL, SQLServer e PostgreSQL.

FORMAÇÃO ACADÊMICA

2009	Bacharel em Ciência da Computação Universidade São Judas Tadeu, USJT
2007	Aspirante à Oficial de Infantaria Centro de Preparação de Oficiais da Reserva de São Paulo, CPOR-SP

Atuação Profissional

Período Mar. 2012 — Atual

Empresa Locaweb Cargo Especialista I

Atividades Desenvolvimento de aplicações em Ruby, C# e Python com base de dados Mongo,

SQLServer e MySQL. Durante o periodo trabalhado na Locaweb tive a oportunidade de passar por diversas equipes, sendo elas Hospedagens, Revendas e Registro

de domínios.

Período Mar. 2010 — Mar. 2012

Empresa CTIS Informática Cargo Analista de sistemas

Atividades Desenvolvimento, implantação e gerenciamento do SNT - Sistema Nacional de

Transplantes (Sistema responsável por toda a captação e distribuição de órgãos

no Brasil) utilizando a linguagem C# e banco de dados SQLServer.

Período Fev. 2007 — Fev. 2010

Empreesa Radium Systems Cargo Analista de sistemas

Atividades Desenvolvimento de diversas aplicações em ambientes multi-plataformas, utili-

zando Ruby on Rails, Pearl, PHP, C++ e Java.

Período Jan. 2005 — Dez. 2005

Empresa Verix Consultoria e Desenvolvimento

Cargo Analista de sistemas

Atividades Desenvolvimento de aplicativos e APIs para Web com alto volume de acesso e alta

disponibilidade. Consultoria para desenvolvimento de aplicações Web 2.0.

ATUAÇÃO ACADÊMICA

Período Jun. 2011 — Atual

Empresa Intellecta Centro de Estudos Avançados

Cargo Professor

Atividades Professor dos cursos de "Java Orientado a Objetos", "Desenvolvimento com C#"

e "Desenvolvimento em C++".

Período Fev. 2010 — Dez. 2010 Empresa Universidade Unibero Cargo Professor Substituto

Atividades Professor das disciplinas "Sistemas de Banco de Dados" e "Lógica de Pro-

gramação".

FORMAÇÃO COMPLEMENTAR

2013	Desenvolvimento Ágil para Web Caelum — Ensino e Inovação
2012	Gerenciamento ITIL Locaweb LTDA
2010	Desenvolvimento de Apps Google Brasil
2009	Desenvolvimento Web com Ruby on Rails 3 (30h) Caelum — Ensino e Inovação
2008	Tópicos de Programação (60h) Universidade de São Paulo, USP
2008	Álgebra Linear (60h) Universidade de São Paulo, USP
2007	Introdução a Linguagem Java (20h) Universidade de São Paulo, USP
2007	Páginas Dinamicas com PHP e MySQL (30h) Universidade de São Paulo, USP
2006	Láica de Programação (60h) Universidade de São Paulo, USP
2006	Criptologia de Arquivos (20h) Universidade de São Paulo, USP
2005	Linux e Softwares Livres (40h) Universidade de São Paulo, USP
2005	Intensivo de Matemática Kumon